【裁判字號】    97,裁,3189
【裁判日期】    970619
【裁判案由】    聲請停止執行
【裁判全文】
最  高  行  政  法  院  裁  定
                                      97年度裁字第3189號
抗  告  人  甲○○
上列抗告人因與相對人臺中縣政府間聲請停止執行事件，對於
中華民國97年4月15日臺中高等行政法院97年度停字第4號裁定，
提起抗告，本院裁定如下︰
    主  文
抗告駁回。
抗告訴訟費用由抗告人負擔。
    理  由
一、抗告人與相對人間請求撤銷相對人所核發之89年工建使字第
    33號雜項執照行政處分事件，現由臺中高等行政法院以96年
    度訴字第756號案審理中，而相對人所核發之96年工建建使
    字第02408-02411號建造執照標的建物，係位於該社區○○○
    ○街上，該建物應設計銜接專用下水道，未納入審核管制部
    分，為免繼續執行，致第三者受害或於本案確定後增加無法
    彌補之困境，爰依行政訴訟法第116條第2項規定請求相對人
    所核發之前揭96年工建建使字第02408-02411號建造執照，
    於臺中高等行法院96年度訴字第756號案裁判確定前，停止
    執行等語。經原審法院以：抗告人所提起之96年度訴字第75
    6號案件，所請求撤銷或確認無效之行政處分為相對人所核
    發之89年工建使字第33號雜項執照，並非抗告人所聲請裁定
    停止執行之相對人所核發96年工建建使字第02408-02411號
    建造執照，縱認該建造執照之標的建物同位於第25廓街內，
    然抗告人既未對該建造執照提起訴願或行政訴訟，則該建造
    執照自非96年度訴字第756號案件之原處分，故其聲請裁定
    停止執行，於法尚有未合，不應准許等語。
二、抗告意旨略以：抗告人於原審法院96年度訴字第756號案件
    中，共同聲明第2項原係「該區之第24、25、26廓街上未建
    之地，受已申設專用下水道區等之約束，其內之各項建造執
    照、使用執照未改善前應緩議核審，興建中應另令停工。」
    詎原審法院竟以徵詢意見方式，致誤導抗告人捨棄該項聲明
    ，而改為「請求重劃區之第24、25、26廓街之地各項執照緩
    議核審核發」，使本件受有不利之裁判；況本件聲請停止執
    行案件，原審法院僅有審判長法官1人開庭辯論並終結之，
    惟裁定竟由合議庭作成，其程序顯不合法，顯見法官之審判
    有偏頗之虞，爰依法請求法官迴避，並廢棄原裁定云云。經
    查抗告人在原審法院96年度訴字第756號案件之聲明，無論
    修正前或修正後，均非以相對人所核發之96年工建建使字第
    02408-02411號建造執照為訴訟標的，自難認抗告人已對96
    年工建建使字第02408-02411號建造執照提起訴願或行政訴
    訟，不符行政訴訟法第116條第2項聲請停止執行之要件，原
    裁定駁回其停止執行之聲請，並無不合，其抗告難認有理由
    ，應予駁回。又原審法院97年4月15日開庭訊問，僅係依行
    政訴訟法第116條第4項徵詢當事人意見，並非行言詞辯論，
    僅由法官1人參與即可，此與裁判應由合議庭作成，兩者規
    定不同，不能混為一談。至抗告人聲請原審法官迴避，因本
    件在原審已經終結，與聲請法官迴避之要件不合，亦無聲請
    之實益，併予敘明。
三、依行政訴訟法第104條、民事訴訟法第95條、第78條，裁定
    如主文。
中    華    民    國    97    年    6     月    19    日
                    最高行政法院第六庭
                        審判長法官  吳  明  鴻
                              法官  黃  本  仁
                              法官  林  茂  權
                              法官  侯  東  昇
                              法官  林  樹  埔
以  上  正  本  證  明  與  原  本  無  異
中    華    民    國    97    年    6     月    20    日
                              書記官  吳  玫  瑩


司法院資訊處製作；財團法人民間司法改革基金會備份。
